【裁判字號】    90,易,1198
【裁判日期】    900625
【裁判案由】    家庭暴力防治法
【裁判全文】
臺灣高雄地方法院刑事判決                          九十年度易字第一一九八號
    公  訴  人  臺灣高雄地方法院檢察署檢察官
    被      告  甲○○
右列被告因傷害案件，經檢察官提起公訴（九十年度偵字第一九一四、二三三七號）
，本院判決如左：
    主  文
甲○○傷害人之身體，處有期徒刑參月，如易科罰金，以參佰元折算壹日。
    事  實
一、甲○○係乙○○之夫，於民國八十九年十二月十一日（起訴書誤繕為八十九年十
    一月十一日）上午九時三十分許，在高雄市○鎮區○○街十八號住處，因乙○○
    要回娘家，竟生不悅，基於傷害之犯意，持裝牛奶之奶瓶，毆打乙○○之左臉部
    ，並以手抓乙○○之頭髮，將其頭部撞牆，致使乙○○受有左臉、左眼下方瘀腫
    瘀青六Ｘ五公分、左頭頂部紅腫五Ｘ五公分等傷害。
二、案經乙○○訴由高雄市政府警察局前鎮分局移送臺灣高雄地方法院檢察署檢察官
    偵查起訴。
    理  由
一、訊據被告甲○○固坦承於右揭時地與告訴人乙○○發生口角爭執，惟矢口否認傷
    害犯行，辯稱：告訴人擅自取走其一紙客票，其予以責怪，發生爭吵，當時其正
    在搖奶瓶，不小心滑落，打到乙○○之左臉，乙○○生氣轉身欲走，自己右臉撞
    門受傷，並未抓其頭髮將頭部撞牆云云。經查，右揭事實迭據告訴人在警、偵訊
    及本院審理中指訴甚詳，並有核與指述經過相符之診斷證明書、受理家庭暴力事
    件通報表、高雄市政府警察局前鎮分局處理家庭暴力案件調查紀錄表及臺灣高雄
    地方法院八十九年家護字第一一五七號民事通常保護令各一紙在卷可稽。雖被告
    辯稱係告訴人向右方轉身時自己撞到門云云，惟據其所述，告訴人自應右側頭臉
    部受傷，始符常理，惟此與前開診斷明書所載告訴人係「左頭頂部紅腫」之傷情
    互異，況且僅係搖奶瓶不慎脫手之力，應不足致人臉部受有瘀腫之傷，被告所辯
    ，與情理相違，均不足採，本件事證明確，被告犯行，堪以認定。
二、核被告所為，係犯刑法第二百七十七條第一項之普通傷害罪。茲審酌被告因細故
    即出手毆打其妻成傷，手段非輕，未據坦承，迄未獲宥恕，惟尚無前科等情及其
    他一切情狀，量處如主文所示之刑，以資懲儆。另被告於行為後，刑法第四十一
    條業於九十年一月十日修正公布施行，並於同年月十二日生效，依修正前之刑法
    第四十一條規定：「犯最重本刑為三年以下有期徒刑以下之刑之罪，而受六個月
    以下有期徒刑或拘役之宣告，因身體、教育、職業或家庭之關係，執行顯有困難
    者，得以一元以上三元以下折算罰金」，惟修正後之刑法第四十一條第一項規定
    「犯最重本刑為五年以下有期徒刑以下之刑之罪，而受六個月以下有期徒刑或拘
    役之宣告，因身體、教育、職業或家庭之關係或其他正當理由，執行顯有困難者
    ，得以一元以上三元以下，易科罰金。但確因不執行所宣告之刑，難收矯正或難
    以維持法秩序者，不在此限」。比較上開新舊法，修正後之刑法第四十一條第一
    項就得宣告易科罰金之範圍較修正前之舊法為廣，是依刑法第二條第一項前段規
    定，自應適用裁判時之法律即修正後之刑法第四十一條第一項規定宣告易科罰金
    之折算標準。
據上論斷，應依刑事訴訟法第二百九十九條第一項前段、刑法第二條第一項前段、第
二百七十七條第一項、第四十一條第一項、罰金罰鍰提高標準條例第一條前段、第二
條，判決如主文。
本案經檢察官郭昭吟到庭執行職務。
中      華      民      國          九十    年     六    月  二十五     日
                          臺灣高雄地方法院刑事第六庭
                                        法  官  邱  明  弘
右正本證明與原本無異。
如不服本判決，應於判決送達後十日內，向本院提出上訴狀。
                                        書記官  顏  平  國
中    華    民    國      九十      年      六      月      二十六      日
附錄本案論罪科刑法條全文：
刑法第二百七十七條第一項：
  傷害人之身體或健康者，處三年以下有期徒刑、拘役或一千元以下罰金。


司法院資訊處製作；財團法人民間司法改革基金會備份。
